臺灣高雄地方法院刑事判決
111年度交簡上字第16號
上  訴  人  
即  被  告  古勝結



上列被告因公共危險案件，不服本院高雄簡易庭110年度交簡字
第2604號中華民國110年11月29日刑事簡易判決（聲請簡易判決
處刑案號：110年度速偵字第2639號），提起上訴，本院管轄之
第二審合議庭判決如下：
    主  文
原判決撤銷。
古勝結犯不能安全駕駛動力交通工具罪，處有期徒刑參月，如易
科罰金，以新臺幣壹仟元折算壹日。
    事  實
一、古勝結於民國110年9月26日21時許，在高雄市○○區○○ 街000
    號6樓住所内飲用保力達藥酒後，吐氣所含酒精濃度已達每
    公升0.25毫克以上，仍基於不能安全駕駛動力交通工 具之
    犯意，於次（27)日上午7時許，騎乘281-PDG號機車上 路。
    於同日上午7時15分許，行經高雄市鳳山區五甲一路與 南福
    街口時為警攔查，發現其身上酒味甚濃，於同日上午7時17
    分許施以酒精濃度檢測，測得其吐氣所含酒精濃度達每公升
     0.29毫克 。
二、案經高雄市政府警察局鳳山分局報告臺灣高雄地方檢察署檢
    察官偵查後聲請簡易判決處刑。　　
    理  由
壹、證據能力部分
一、下列引用之證據資料因當事人均不爭執，依司法院頒「刑事
    判決精簡原則」，得不予說明。
貳、實體部分　　
一、以上犯罪事實，業據被告古勝結坦承不諱，並有酒精濃度檢
    定表、呼氣酒精測試器檢定合格證書各1份附卷可稽，足認
    被告之自白與事實相符。本案事證已經明確，被告犯行可以
    認定。
二、被告行為後，刑法第185條之3第1項已於111年1月28日修正
    公布，並自111年1月30日施行。經比較新舊法結果，修正後
    之規定未較修正前規定有利於被告，依刑法第2條第1項前段
    規定，應適用修正前刑法第185條之3第1項規定論處。
三、核被告所為，係犯修正前刑法第185條之3第1項第1款之不能
    安全駕駛動力交通工具罪。
四、按量刑輕重，係屬事實審法院得依職權自由裁量之事項，苟
    已斟酌刑法第57條各款所列情狀而未逾越法定刑度，不得遽
    指為違法（最高法院72年台上字第6696號判例意旨參照）。
    被告以原審量刑過重為由提起上訴，請求從輕量刑。本院認
    為原審已就刑法第57條各款所列情狀予以斟酌，有卷證資料
    可資查核，且如原審科刑理由中所述，被告前已有酒駕之前
    科，足見原審量刑堪稱允當，並無裁量逾越或濫用之違法。
    被告並未提出任何事證，就指摘原審判決量刑太重，請求輕
    判，顯無理由。
五、惟查：被告行為後，刑法第185條之3第1項已於111年1月28
    日修正公布，並自111年1月30日施行。原審未及比較新舊法
    ，實有未恰；被告以原審量刑太重，請求從輕量刑，提起上
    訴，雖無理由，但原審既有上述可議之處，自應由本院將原
    判決撤銷改判。審酌被告前於101年間已有酒後駕車之公共
    危險犯行，竟不知悔改，第2度於飲用酒類已達不能安全駕
    駛之程度後，率然騎乘機車行駛於道路，漠視公權力及往來
    人車生命、身體、財產安全，且為警測得每公升0.29毫克吐
    氣酒精濃度值，所為實不足取。並考量被告犯後坦承犯行，
    態度尚可，本案幸未肇事致生實害，兼衡被告前科素行，及
    其於警詢時自述之智識程度、家庭經濟生活狀況（詳被告警
    詢筆錄受詢問人欄之記載）等一切情狀，量處如主文所示之
    刑，並諭知易科罰金之折算標準。
據上論斷，應依刑事訴訟法第455條之1第1項、第3項、第369條
第1項前段、第364條、第299條第1項前段，判決如主文。
本案經檢察官張貽琮聲請簡易判決處刑；檢察官葉容芳到庭執行
職務。
中　　華　　民　　國　　111 　年　　4 　　月　　13　　日
                  刑事第九庭  審判長法  官  毛妍懿
　　　　　　　　　
　　　　　　　　　                  法  官  陳俊宏
　　　　　　　　　
　　　　　　　　　                  法　官  黃三友
以上正本證明與原本無異。
本判決不得上訴。
中　　華　　民　　國　　111 　年　　4 　　月　　13　　日
                                書記官  林豐富
附錄論罪之法條：
刑法第185條之3第1項（修正前）
駕駛動力交通工具而有下列情形之一者，處二年以下有期徒刑，
得併科二十萬元以下罰金：
一、吐氣所含酒精濃度達每公升零點二五毫克或血液中酒精濃度
    達百分之零點零五以上。
二、有前款以外之其他情事足認服用酒類或其他相類之物，致不
    能安全駕駛。
三、服用毒品、麻醉藥品或其他相類之物，致不能安全駕駛。